---
title: "Ramme for patientsikkerhed"
author: "Introduktionslæge, PHD Magnus Glindvad Ahlström"
date: "31 jul 2018"
output:
  ioslides_presentation: 
    logo: C:/Kurser/Developing_Data_Products2/Slides/STPS_SMALL.png
    css: C:/Kurser/Developing_Data_Products2/Slides/styles.css
---


```{r setup, include=FALSE}
knitr::opts_chunk$set(echo = FALSE, fig.align = 'center', fig.width = 8, fig.height = 4.5,
                      message = F, comment=F, warning=F)
```

##Program

1. Konceptualisering af patientsikkerhed
2. Anvendelse
3. Cases
    - Forslag fra sagkyndig
    - UTH
    - Data eksempler
4. Afrunding

##Overordnede rammer

- **Vision: <br> <span style="color:red">Et sikkert og lærende sundhedsvæsen</span>**
- **Mission: <br> <span style="color:red">Vi arbejder for, at det er trygt (sikkert) at være patient</span>**

<br>
<br>
<br>

- **Opdrag : <br> <span style="color:red">Hvor er risikoen for patientsikkerhed størst</span>**

##Udfordringer? {.smaller}

1. Hvad forstår vi ved patientsikkerhed?
2. Hvad forstår vi ved risiko?
3. Hvordan identificeres temaer og områder?
4. Hvordan identificeres behandlingssteder?
5. Hvordan sikrer vi os at vores tiltag gavner?
6. Hvem skal der gås reaktivt tilsyn på?
7. Hvilke data skal vi bruge og hvordan?

##Centrale begreber

**Sikkerhed: <br> <span style="color:red">Fravær af skade</span>**

**Patientsikkerhed: <br> <span style="color:red">Fraværet af beskadigelse i rollen som patient</span>**

----

####<span style="color:black">Skade er centralt</span>

```{r}
source("F:/EfUA/MGAH/SPOOP/Functions/patientsikkerhedsfigur3.R")
source("F:/EfUA/MGAH/SPOOP/Functions/curve_line.R")
patientsikkerhedsfigur3(components = 2)
```

----

####<span style="color:black">Risiko er også vigtigt</span>

```{r}
patientsikkerhedsfigur3(c(2,4))
```



----

####<span style="color:black">Forbindelsen mellem risiko og skade</span>

```{r}
patientsikkerhedsfigur3(c(1:5))
```

----

<br>
<br>
<br>
<br>
<br>
<br>
**En kendt ramme**
<br>
- <span style="color:red">Klassisk epidemiologi</span>

----

####<span style="color:black">Klassisk epidemiologi</span> 

```{r}
patientsikkerhedsfigur3(1:6)
```

##Hvad er patientsikkerhed?

**<span style="color:red">Definition: <br></span>Patientsikkerhed er læreren om forebyggelige fejl, deres opståen, skadesvirkninger og forebyggelse**

----

<br>
<br>
<br>
<br>

**<span style="color:black">Hvad skal vi måles på?</span>**

----

<br>
<br>
<br>
<br>

**<span style="color:black">Hvad skal vi måles på?</span>**

<br>

<span style="color:red">I hvor høj grad er vi i stand til at undgå at folk kommer til skade i forbindelse med sundhedsfagligt virke</span>

----

<br>
<br>
<br>
<br>

**<span style="color:black">Hvad skal sundhedspersoner måles på?</span>**

----

<br>
<br>
<br>
<br>

**<span style="color:black">Hvad skal sundhedspersoner måles på?</span>**

<br>

<span style="color:red">I hvor høj grad de er i stand til at undgå at at lave forebyggelige fejl</span>

----

<br>
<br>
<br>
<br>

**<span style="color:black">Hvordan skal vi hjælpe sundhedspersoner?</span>**

----

<br>
<br>
<br>
<br>

**<span style="color:black">Hvordan skal vi hjælpe sundhedspersoner?</span>**

<br>

<span style="color:red">Vi skal have kendskab til omstændigheder der hhv. øger og mindsker sandsynligheden for forebyggelige fejl og udbrede og implentere dette kendskab</span>

----

<br>
<br>
<br>
<br>

**<span style="color:black">Hvad er forebyggelige fejl?</span>**

----

<br>
<br>
<br>
<br>

**<span style="color:black">Hvad er forebyggelige fejl?</span>**

- **Epicentret for patientsikkerhed**
- **Noget som har et vægtigt anker i klinikken**
- **Noget som vi vurderer**

----

<br>
<br>
<br>
<br>

**<span style="color:black">Hvad er forebyggelige fejl?</span>**

**Dårligt eller uargumenterede afvigelser fra 'standard of practice'**

##Patientsikkerhed?

**<span style="color:red">Definition: <br></span>Patientsikkerhed er læreren om forebyggelige fejl, deres opståen, skadesvirkninger og forebyggelse**

<br>

**<span style="color:red">Forebyggelige fejl: <br> </span>**
**Dårligt eller uargumenterede afvigelser fra 'standard of practice'**

----



####<span style="color:black">Risiko for patientsikkerhed?</span> 

```{r}
patientsikkerhedsfigur3(components = 1:8)
```

----

####<span style="color:black">Anvendelse</span> 

```{r}
patientsikkerhedsfigur3()
```

##Indkomne forslag

```{r}
require(knitr)
require(readr)
kable(read.csv2("C:/Kurser/Developing_Data_Products2/Slides/Forslag_6.csv"))
```

##UTH'er

I forbindelse med bedøvning af en patient startes en pumpe med smertestillende medicin på en alt for høj hastighed inden patienten har fået lagt en tube i halsen.  Patienten udvikler muskelstivhed udløst af overdosis smertestillende, hvorfor manuel ventilation ikke er muligt. Der konverteres til akut-operationsindledning, dette forløber glat, patienten stabiliseres og resten af operationen forløber planmæssigt.

----

####<span style="color:black">Identifikation af behandlingssteder</span> 

```{r}
patientsikkerhedsfigur3(components = c(1,4,5,7))
```

----

####<span style="color:black">Identifikation af behandlingssteder</span> 

<br>
- Vi anvender egne indsamlede data om forebyggelige fejl fra tilsynsbesøg som outcome
<br>
- Vi anvender egne data som er tilgængelige for alle behandlingsteder som co-variater
<br>
- Vi udvikler modeller som udpeger steder med større sandsynlighed for at score dårligt

----

####<span style="color:black">Kønsfordeling og tilsyn</span> 

```{r}
require(dplyr); library(ggplot2)
final_RBT <- read_csv2("F:/EfUA/MGAH/RBT_tilsynsrapporter/workdata/final_RBT.csv")
ggplot(data = final_RBT, aes(y = mean_sex, x = factor(outcome))) + geom_boxplot()
```

----

####<span style="color:black">Aldersfordeling og tilsyn</span> 

```{r}
ggplot(data = final_RBT, aes(y = mean_age, x = factor(outcome))) + geom_boxplot() + ylim(30,80)
```

----

####<span style="color:black">Afstand fra universiteter og tilsyn</span> 

```{r}
ggplot(data = final_RBT, aes(y = dist_uni, x = factor(outcome))) + geom_boxplot()
```

----

<br>

####<span style="color:black">Planen er at vi skal forsøge at kigge på mange forskellige parametre <br> </span> 
- Antal pt.
- Antal og sammenstæning af ansatte
- Ordinations historik (SPOOP)
- Klagesager (m/u kritik)
- Sanktioner
- Tidligere tilsynsrapporter
- Resultater fra arbejdstilsyns rapporter
- Tid fra udd - Speciale
- Forbrug af kursusdage
- Økonomi
- ...

##Resultatet af en forudsigelsesalgoritme

####<span style="color:black">Forudsigelse vs. reelt resultat af tilsyn</span> 

```{r}
set.seed(1421); require(caret)
inTrain <- createDataPartition(final_RBT$outcome, p = 0.8, list = F)
training <- final_RBT[inTrain, ]
testing <- final_RBT[-inTrain, ]

fit1 <- train(factor(outcome) ~ ., 
              data = training,
              method = "rf")
t <- confusionMatrix(predict(fit1, testing), 
                factor(testing$outcome, 
                       levels = c("0","1","2","3")))
knitr::kable(t$table)

```

<br>

`r paste0("Precision = ", round(t$overall[1], 2)*100, "% ", "(95% CI: ", round(t$overall[3], 2) * 100, " - ", round(t$overall[4], 2) * 100, "%)")` 

<br> Altså lidt <b><u>dårligere</u></b> end at kaste en terning.

----

####<span style="color:black">Identifikation af temaer</span> 

```{r}
patientsikkerhedsfigur3(components = c(1,2,3,8))
```

##Kæbenekrose

```{r, fig.height=3, fig.width=4}
require(jpeg)
require(grid)
img <- readJPEG("C:/Kurser/Developing_Data_Products2/Slides/Osteonecrosis_of_jaw.jpg")
grid.raster(img)
```

####<span style="color:black">Analyser baseret på LPR, SSIK, og LAR</span> 

----

####<span style="color:black"> Risiko >< fejl >< skade </span> 

```{r}
patientsikkerhedsfigur3(components = c(1:5))
```

----

```{r, fig.width = 8, fig.height = 6}
require(png)
img <- readPNG("F:/EfUA/MGAH/Projekter_forskermaskine/Kaebenekrose/Ostenecrosis_estimated.png")
grid.raster(img)
```

----

####<span style="color:black"> Lægemiddelinteraktioner </span> 

```{r, fig.width = 8, fig.height = 6}
img <- readPNG("C:/Kurser/Developing_Data_Products2/Slides/Laegemiddelinteraktioner1.png")
grid.raster(img)
```

----

####<span style="color:black"> Lægemiddelinteraktioner - fortsat </span> 

```{r, fig.width = 8, fig.height = 6}
img <- readPNG("C:/Kurser/Developing_Data_Products2/Slides/Laegemiddelinteraktioner2.png")
grid.raster(img)
```

##Løsninger? {.smaller}

1. Hvad forstår vi ved patientsikkerhed?
    - Risiko -> fejl -> skade | risk -> error -> injury
2. Hvad forstår vi ved risiko?
    - Risikoen ved en bestemt type forebyggelig fejl kan beskrives og kvantificeres
    - Antallet af fejl og konsekvenserne på et behandlingssted kan kvantificeres
3. Hvordan identificeres temaer og områder?
    - Der hvor sandsynlighed x konsekvens ved forebyggelige fejl er størst
4. Hvordan identificeres behandlingssteder?
    - Der hvor sandsynligheden for at der begås forebyggelige fejl er størst
5. Hvordan sikrer vi os at vores tiltag gavner?
    - Vi måler på relevante styringsparametre
6. Hvem skal der gås reaktivt tilsyn på? - ?????
7. Hvilke data skal vi bruge og hvordan? - ?????

----
<br>
<br>
<br>
<br>
<br>

####<span style="color:black"> TAK FOR OPMÆRKSOMHEDEN </span>

